# 请教陈版：购买纯电动汽车政府补助会计处理

提问人：奋斗不息 cheng 时间：2016-03-12 09:50:05
RT，（ 1 ）公司购买纯电动汽车，合同价款 124 万，国补 50 万，地补 50 万，由客车公司自己申请，购车企业负担 24 万元，客车公司实际开票 74 万，请问购车企业会计处理该？ （ 2 ）汽车合同价款 124 万，国补 50 万，地补 50 万，客车实际需要支付 15 万，另外 9 万无需支付，国补地补均由客车公司自己申请，客车公司实际开票 124 万，请问购车企业会计处理？

回答人：chenyiwei
1 、借：固定资产 124 万，贷：银行存款（或应付款） 24 万，贷：递延收益 100 万 2 、另外 9 万无需支付的原因是什么？如果属于价格折让，则冲减固定资产原价；如果属于政府补助，则会计处理与上述 1 相同。

提问人：奋斗不息 cheng 时间：2016-03-12 14:19:05
谢谢您的解答。像第一种情况，合同约定国补 50 万是不开发票的，企业固定资产的入账价值不是应该 74 万？

回答人：chenyiwei
国补资金的补助对象是购车企业，所以在购车企业账面上也应确认该项政府补助。